# 请教陈版主，工程建造合同因未达标准需要增加成本时，如何进行账务处理？

提问人：lz89 时间：2023-07-24 15:43:52
问题背景：
假设A公司为客户B公司提供工程建造服务，按照时段法确认收入，合同总价款 1 亿元，预计总成本 8000 万。截至 2021 年 12 月 31 日根据第三方工程监理公司确认的工程量确定履约进度为90%，公司累计确认营业收入 1 亿 _90%=9000_ 万，已收到 _B_ 公司支付的工程款 _6000_ 万元，剩余应收账款 _3000_ 万元；同时累计结转营业成本 _8000_ 万90%=7200万元，结转后合同履约成本剩余 500万元。
2022 年，项目未达到B公司要求标准，B公司拒绝支付剩余工程款，A公司提起诉讼， 2022 年 12 月 31 日A公司对应收账款 3000 万元全额计提坏账准备。
2023 年，A公司与B公司经调解后，A公司承诺对工程中不合标准的部分重新进行建造，预计将新增成本 2500 万元，合同预计总成本变更为1.05亿元，合同总价款保持不变仍为 1 亿，B公司承诺支付合同剩余价款 4000 万元。
问题： 2023 年A公司与B公司协商一致后，A公司账面应如何进行账务处理？
项目组意见：该事项为合同变更，合同变更部分作为原合同的组成部分，变更后合同总价款为 1 亿元，合同总成本1.05亿元，假设变更后重新估计的合同履约进度为75%，按照新的履约进度应确认累计收入 1 亿 _75%=7500_ 万元，确认累计营业成本 _1.05_ 亿75%=7875万元。因此冲回收入 7500 万-9000万=1500万，冲回成本 7875 万-8000万=125万，另外合同属于亏损合同，应计提合同履约成本减值损失（1.05亿-1亿）*（1-75%）=125万。
请教陈版主，是否应按照新的履约进度重新计算累计收入成本，并冲减前期已确认的收入成本？

回答人：chenyiwei
首先提示：在新收入准则下，当采用时段法确认收入（尤其是按产出法计量履约进度）时，对于确认收入同时结转的成本，并不是简单地按照合同预算总成本乘以履约进度，而是要考虑保留下来作为资产挂账的合同履约成本是否满足新收入准则第二十六条关于继续挂账的条件。很多情况下，应将已发生的成本全部结转营业成本，合同履约成本很少留余额。
假设不考虑该问题，认定以前A的处理是合理的，则：
1 、根据新的履约进度冲回此前部分收入是合理的；
2 、已发生且已转入营业成本的合同成本不应冲回，即不应“冲回成本 7875 万-8000万=125万”；
3 、基本赞同计提亏损合同相关预计负债的意见。